臺灣臺南地方法院交通事件裁定　　　　　96年度交聲字第41號
移送機關　　交通部公路總局嘉義區監理所臺南監理站
異議人即　　人山旅運社有限公司
受處分人
法定代理人　甲○○
上列受處分人因違反道路交通管理處罰條例案件，對於交通部公
路總局嘉義區監理所台南監理站中華民國96年1月12日所為之裁
決處分（處分案號：嘉監南字第裁74-BB0000000號），聲明異議
，本院裁定如下：
    主  文
原處分撤銷。
人山旅運社有限公司不罰。
    理  由
一、原處分意旨略以：異議人即受處分人人山旅運社有限公司（
    下稱異議人）所有之車號UM-六000號自小客車，於民國九十
    五年十一月十七日上午十時三十九分許，行駛於高雄市○○
    路二三八號前（北向南）機慢車專用道，因違反在多車道不
    依規定駕車，被高雄市政府警察局交通警察大隊製單舉發，
    經原處分機關即交通部公路總局嘉義區監理所台南監理站查
    證屬實，依道路交通管理處罰條例（下稱處罰條例）第四十
    五條第四款之規定，裁處異議人罰鍰新台幣（下同）九百元
    。
二、本件異議意旨略以：於九十五年十一月十七日所行駛於高雄
    市○○路○○道之異議人所有之車輛，為小型車輛，並未違
    反該路段慢車道禁止各類大型車輛通行之規定，高雄市政府
    警察局交通警察大隊所開具之罰單內容與處罰條例不符，為
    此聲明異議。
三、按汽車駕駛人，爭道行駛，在多車道不依規定駕車，處新台
    幣六百元以上一千八百元以下罰鍰，處罰條例第四十五條第
    四款定有明文。
四、經查，九十五年十一月十七日十時三十九分許，異議人所有
    車號UM-6000號自小客車行駛於新生路二三八號前（北向南
    ）機慢車專用道，及高雄市○○路全線慢車道禁行各類大型
    車輛之事實，為異議人不爭執，且有高雄市政府警察局高市
    警交相字第BB0000000號函所附照片在卷可參，自堪信為真
    實。然查，高雄市○○路全線慢車道禁行車輛並未包括小客
    車，依據道路交通安全規則第三條第一項之規定，大型車輛
    係指大客車與大貨車，大客車係指總重量逾三千五百公斤之
    客車、幼童專用車；大貨車係指總重量逾三千五百公斤之貨
    車等情，有高雄市政府交通局九十六年一月二十九日以高市
    交四字第0960003582號函在卷可參，足認高雄市○○路全線
    慢車道，並不禁行小型車輛，異議人所有車號UM-6000號自
    小客車於前揭時地，行駛於新生路慢車道，並未違反處罰條
    例之規定，原處分機關逕依處罰條例第四十五條第四款之規
    定對異議人裁處罰鍰九百元，自有違誤，尚非適法，故本院
    應撤銷原處分，另為不罰之諭知。
五、據上論結，應依道路交通管理處罰條例第八十七條第二項、
    道路交通案件處理辦法第二十條裁定如主文。
中　　華　　民　　國　　96　　年　　2　　月　　26　　日
                  交通法庭法　官　鍾邦久
以上正本證明與原本無異。
如不服本裁定應於送達後5日內向本院提出抗告狀（應附繕本）
。
 　　                     書記官　陳慧玲
中　　華　　民　　國　　96　　年　　2　　月　　26　　日
